【裁判字號】    99,司財管,36
【裁判日期】    990713
【裁判案由】    指定遺產管理人
【裁判全文】
臺灣臺中地方法院民事裁定            99年度司財管字第36號
聲  請  人  甲○○  台中縣外埔.
非訟代理人  劉柏昌
上列聲請人聲請為被繼承人甲○○指定遺產管理人事件，本院裁
定如下：
    主  文
選任甲○○為被繼承人乙○○○之遺產管理人。
聲請程序費用由被繼承人乙○○○之遺產負擔。
    理  由
一、按繼承開始時，繼承人有無不明，而無親屬會議或親屬會議
    未於一個月內選定遺產管理人者，利害關係人得聲請法院選
    任遺產管理人，民法第1178條第2項定有明文。
二、本件聲請意旨略以：被繼承人乙○○○（女、民國○○年○月
    ○○日生、身分證統一編號：Ｚ000000000號、生前最後住所：
    台中縣外埔鄉山巷100弄11號，於99年2月21日死亡）係聲
    請人父親之配偶，與聲請人已共同生活數十載；被繼承人不
    幸於99年2月21日逝世，聲請人基於實質之母子情誼，已將
    醫療及殯葬事宜處理完畢並代墊費用，現今因被繼承人父母
    雙亡，無任何兄弟姐妹且無子嗣，並無民法第1138條所定之
    繼承人，亦無法依民法第1177條規定於1個月內召開親屬會
    議選定遺產管理人，而被繼承人死亡後，仍有其他遺產相關
    事宜尚待處理，自有聲請鈞院指定遺產管理人之必要等語，
    並提出死亡證明書、郵政儲金單、郵局帳簿、醫療開支明細
    、喪葬明細表（以上均影本）、繼承系統表及戶籍謄本等件
    為證。
三、本院查：聲請人所主張之事實，業經聲請人提出前揭證據為
    證，並經聲請人於本院99年3月24日訊問時到庭陳述甚明，
    自堪信為真實，故聲請人聲請指定被繼承人之遺產管理人，
    為有理由，應予准許。其次，聲請人欲聲請指定其為遺產管
    理人，而徵之選定遺產管理人，除慮及管理遺產之公平性外
    ，亦需考量其適切性，亦即應以對被繼承人之遺產、遺債情
    形瞭解較深者優先選任為宜。本院認為聲請人甲○○（男，
    33年7月12日生，身分證統一編號：Ｚ000000000號）與被繼
    承人同住，對於被繼承人生前之財產及債權債務，自較他人
    知之甚詳，且其所代償之費用可否獲得清償與遺產管理之結
    果有利害關係，則其自會善盡管理權責，是由聲請人擔任遺
    產管理人應屬適當，爰依法選任聲請人為被繼承人之遺產管
    理人。
四、依非訟事件法第157條，裁定如主文。
中    華    民    國    99    年    7     月    13    日
                  家事法庭   司法事務官  楊雅筠
以上正本係照原本作成。
如不服本件裁定，得於裁定書送達之翌日起10日內，以書狀敘述
理由，向本庭提起抗告。並應繳納抗告費新台幣1000元。
中    華    民    國    99    年    7     月    13    日
                             書  記  官  曾惠雅

司法院資訊處製作；財團法人民間司法改革基金會備份。
